臺灣宜蘭地方法院刑事判決　　　　　　　　　　　　　　九十一年度易字第一四號
　　公　訴　人　臺灣宜蘭地方法院檢察署檢察官
　　被　　　告　甲○○
右列被告因竊盜案件，經檢察官提起公訴（九十年度偵緝字第一七六號），本院判決
如左：
    主  文
甲○○共同竊盜，累犯，處有期徒刑肆月，如易科罰金，以佰元折算壹日。
    事  實
一、甲○○前於民國八十五年間，因違反麻醉藥品管理條例案件經判處有期徒刑五月
    確定，於八十六年六月十六日縮刑期滿執行完畢。詎猶不知悔改，竟夥同另一年
    籍姓名不詳之成年男子，共同基於為自己不法所有意圖之犯意聯絡及行為分擔，
    於九十年六月十六日下午，以佯裝選購行動電話之方式，進入由乙○○經營，設
    於宜蘭縣羅東鎮○○路八十號之「有話好說通信廣場」，嗣至同日十六時許，甲
    ○○及其夥同之姓名年籍不詳之成年男子見乙○○因故外出，店內員工邱莉蘭又
    俯身蹲踞整理物品，並未注意其等二人之際，旋由甲○○下手自行打開行動電話
    展示櫃而竊取摩托羅拉牌型號Ｖ八０八八之行動電話一具，得手後即與該名年籍
    姓名不詳成年男子迅速開門逃逸，邱莉蘭查悉後已不及予以攔阻。然因甲○○前
    曾至該店申辦行動電話，乙○○對其仍有印象，是經邱莉蘭將上情告知後，旋由
    乙○○報警處理，嗣經乙○○、邱莉蘭辨識甲○○口卡資料再予確認後，由警循
    線查獲。
二、案經宜蘭縣警察局羅東分局報告臺灣宜蘭地方法院檢察署檢察官偵查起訴。
    理  由
一、訊據被告甲○○到庭固坦承確於案發當時前往被害人乙○○經營之「有話好說通
    信廣場」，惟矢口否認有何竊盜犯行，辯稱：當天其係至乙○○店中與乙○○喝
    酒，但中途乙○○有事先行離店，其發現櫃臺小姐整理櫃臺時不慎將行動電話掃
    落地上且未發覺，其遂拾起並據為己有後離去等語。然查：
  (一)右揭事實，業據被害人乙○○及證人邱莉蘭先後於警訊及偵查中指證翔實，更經
    證人邱莉蘭於偵查中到庭指認無訛。
  (二)被告甲○○前於偵查中不啻矢口否認右開犯行，更以：其當時伊在跑船，六月十
    二日始上岸，且均停留在蘇澳，並未至羅東。案發當天其係與海勝一號船長及其
    他友人一同在船上飲酒，自下午一時許喝到晚上十時許，嗣於翌日（即六月十三
    日）凌晨就一同出海等語置辯。惟其右揭辯詞，業經承辦檢察官向蘇澳區漁會查
    詢後，確認並無登記為「海勝一號」之漁船，僅有發音雷同之「海正一號」，此
    見卷附電話紀錄一份附卷可稽。嗣再經承辦檢察官命宜蘭縣警察局羅東分局刑事
    組偵查員帶同被告前往宜蘭縣蘇澳地區查訪，經被告向偵查員表示其於案發當日
    一同飲酒者乃張春的後，隨由偵查員對證人張春的制作筆錄，惟張春的於警訊係
    證稱：其並不認識甲○○，更無任何交情存在，焉有一同喝酒之情等語明確，顯
    見被告所辯各語洵屬狡言卸責之詞。況被告於偵查中復當庭針對上情又擇詞誆稱
    ：其與張春的飲酒部分乃其說錯，另有一位乾姊姊可以作證等語，益見被告自始
    所執各語均屬子虛烏有，毫無可採。
  (三)綜觀被告於偵查中所辯各語，經查均非實情如前述，是被告於本院審理中到庭即
    改口坦承案發當日確曾前往被害人經營之通信廣場等情不諱，惟仍再以其他情詞
    置辯，經核均被害人及證人指證案發經過全然不合，更一再袒護另名年籍姓名不
    詳之成年男子，益見其各項辯解全為虛言，委無可採。本件事證至臻明確，被告
    犯行要可認定。
二、核被告意圖為自己不法之所有，竊取他人之動產之行為，係犯刑法第三百二十條
    第一項之竊盜罪。又其夥同年籍姓名不詳之成年男子在犯罪前事前共謀，行為時
    分擔犯行，顯見其等二人具有共同之犯意聯絡及行為分擔，應論以共同正犯。又
    被告前於民國八十五年間因違反麻醉藥品管制條例案件，經本院判處有期徒刑五
    月確定，八十六年六月十六日縮刑期滿執行完畢之事實，已經其自承在卷，復有
    臺灣高等法院檢察署刑案紀錄簡覆表及臺灣高等法院被告全國前案紀錄表各一份
    附卷可憑，茲於執行完畢後五年內再犯有期徒刑以上之本罪，應依刑法第四十七
    條累犯之規定，加重其刑。爰審酌被告年輕力壯，竟不思循正當途徑或取財富，
    反以行竊方式獲致財物，更於到案後一再飾卸犯行及掩護共犯，絲毫未見悔意，
    情節匪淺，再觀其犯罪動機、目的、手段及造成之損害等一切情狀，量處如主文
    所示之刑，並諭知易科罰金之折算標準，以示警懲。
據上論斷，應依刑事訴訟法第二百九十九條第一項前段，刑法第二十八條、第三百二
十條第一項、第四十七條、第四十一條第一項，罰金罰鍰提高標準條例第一條前段、
第二條，判決如主文。
本案經檢察官劉憲英到庭執行職務
中      華    民      國      九十一      年    一    月    二十二    日
                                臺灣宜蘭地方法院刑事第二庭
                                        法  官  陳  嘉  年
右正本證明與原本無異。
如不服本判決，應於判決送達後十日內，向本院提出上訴狀。（應附繕本）
                                        書記官  詹  玉  惠
中      華      民      國      九十一      年    一    月    二十五    日
附錄本案論罪科刑法條全文
刑法第三百二十條第一項
意圖為自己或第三人不法之所有，而竊取他人之動產者，為竊盜罪，處五年以下有期
徒刑、拘役或五百元以下罰金。
